【裁判字號】    95,竹北秩,21
【裁判日期】    950324
【裁判案由】    違反社會秩序維護法
【裁判全文】
臺灣新竹地方法院簡易庭裁定          95年度竹北秩字第21號
    移送機關    新竹縣警察局竹北分局
    被移送人    乙○○
                丁○○
                甲○○
                癸○○
                丙○○
                子○○
                戊○○
                庚○○
                            號.
                己○○
                辛○○
                壬○○
                            號.
上列被移送人因違反社會秩序維護法案件，經移送機關以95年3
月7日北警刑秩字第0950002550號移送書移送審理，本院裁定如
下：
    主  文
丁○○無正當理由攜帶具有殺傷力之器械，處罰鍰新台幣伍仟元
，扣案之開山刀壹支沒收。
鍾品森無正當理由攜帶具有殺傷力之器械，處罰鍰新台幣伍仟元
，扣案之鐵棍貳支沒收。
庚○○無正當理由攜帶具有殺傷力之器械，處罰鍰新台幣伍仟元
，扣案之七孔刀貳支沒收。
范鋼棟無正當理由攜帶具有殺傷力之器械，處罰鍰新台幣肆仟元
，扣案之鋁棒壹支沒收。
乙○○、甲○○、癸○○、丙○○、翁林壇、壬○○、辛○○均
不罰。
    事實及證據理由
甲、被移送人丁○○、鍾品森、庚○○、范鋼棟部份：
一、被移送人於左列時、地有違反社會秩序維護法之行為：
  （一）時間：民國95年2月9日23時15分許。
  （二）地點：在新竹縣新豐鄉新豐村14鄰紅樹林海邊，(1)丁○○所駕駛之車號7657-HM自用小客車後行李箱內，為警
        臨檢查獲具有殺傷力之開山刀1支，(2)范鋼棟所駕駛之
        車號LQ-2938號自用小客車內，為警臨檢查獲鍾品森所
        有具有殺傷力鐵棍2支（94公分長）、庚○○所有具有
        殺傷力之七孔刀2支、范鋼棟所有具有殺傷力之鋁棒1支
        。
  （三）行為：無正當理由攜帶具有殺傷力之器械。
二、上開事實，有下列之事證證明屬實：
  （一）被移送人於警訊時自白。
  （二）扣案之開山刀1支、鐵棍2支、七孔刀2支、鋁棒1支可資
        佐證。
  （三）被移送人於深夜駕車在外遊蕩，意圖聚集茲事，而為警
        臨檢盤查，扣得上開器械，應認其有危害安全之虞。
乙、被移送人乙○○、甲○○、癸○○、丙○○、翁林壇、壬○○、辛○○部分：
一、移送意旨略以：被移送人等於民國95年2月9日23時15分許，
    在新竹縣新豐鄉新豐村14鄰紅樹林海邊，為警查獲(1)乙○○
    、甲○○、癸○○、丙○○乘坐丁○○所駕駛之車號7657-H
    M自用小客車，而上開自用小客車後行李箱內，查獲具有殺
    傷力之開山刀1支，(2)翁林壇、辛○○乘坐壬○○所駕駛之
    車號V8-2938號自用小客車，而在該車內查獲翁林壇所有之
    武士刀2支。因認其等涉有社會秩序維護法第63條第1項第1
    款之行為。
二、按社會秩序維護法第63條第1項第1款所處罰之行為，係以「
    行為人無正當理由攜帶具有殺傷力之器械」為構成要件，茍
    行為人對於具有殺傷力之器械並無持有之事實上管領力，尚
    難認為有攜帶行為，而予以處罰。
三、經查，上開移送(1)部分，被移送人乙○○、甲○○、癸○○
    、丙○○固乘坐丁○○所駕駛之車號7657-HM自用小客車，
    而在上開自用小客車後行李箱內，扣得開山刀1支，惟被移
    送人等均堅詞否認該開山刀為其等所有，均辯稱：是丁○○
    所有等語，核與被移送人丁○○於警詢之供述相符，且上開
    自用小客車既為丁○○所有並駕駛，自難認上開被移送人有
    攜帶上開開山刀之行為。上開移送(2)部分，被移送人翁林壇
    於警詢時供稱：扣案之武士刀為其所有，當晚從家中帶出來
    放在車上等語，而此部分業經移送機關認涉有違反槍砲彈藥
    刀械管制條例之罪嫌，以95年2月10日北警刑字第095500080
    1移送臺灣新竹地方法院檢察署偵辦，自難對被移送人翁林
    壇之同一行為重複移送處罰，另被移送人辛○○、壬○○均
    矢口否認該武士刀為其等所有，均辯稱：是翁林壇所有等語
    ，是尚無證據認定被移送人辛○○、壬○○有攜帶該武士刀
    之行為。此外，既無證據證明被移送人等有何攜帶本件扣案
    之具有殺傷力器械之行為，依上開說明，自均應諭知不罰。
丙、依社會秩序維護法第46條第1項、第45條第2項、第63條第1
    項第1款、第22條，裁定如主文。
中    華    民    國    95    年    3     月    24    日
                  竹北簡易庭法  官  陳明珠
以上正本證明與原本無異。
如不服本裁定，得於裁定書送達之翌日起五日內，以書狀敘述理
由，向本庭提出抗告。
中    華    民    國    95    年    3     月    24    日
                             書記官  樂嘉威


司法院資訊處製作；財團法人民間司法改革基金會備份。
